臺灣臺北地方法院小額民事判決
110年度北小字第4074號
原      告  台新國際商業銀行股份有限公司

法定代理人  尚瑞強  
訴訟代理人  戴士強  
被      告  富士康家庭事業有限公司

兼法定代理  
人          李泰龍  

上列當事人間請求清償債務事件，於中華民國111年1月13日言詞
辯論終結，本院判決如下︰
    主      文
被告應連帶給付原告新臺幣肆萬陸仟零玖拾陸元，及自民國一百
一十年十二月八日起至清償日止，按週年利率百分之五計算之利
息。
訴訟費用新臺幣壹仟元由被告連帶負擔。
本判決得假執行。但被告如以新臺幣肆萬陸仟零玖拾陸元為原告
預供擔保，得免為假執行。
    事實及理由
一、被告經受合法通知，無正當理由，未於言詞辯論期日到場，
    核無民事訴訟法第386 條各款所列情事，爰依原告聲請，由
    其一造辯論而為判決。
二、原告主張：原告與被告富士康家庭事業有限公司(下稱富士
    康公司)，於民國108年11月26日，雙方為合作辦理信用卡收
    單業務，簽訂信用卡收單作業合約書(下稱系爭合約)，另於
    109年12月14日雙方解除契約，被告應依系爭合約第22條合
    約終止(四)第2款之規定歸還刷卡機等設備予原告，然經原
    告屢次催告，被告迄今仍未歸還刷卡機設備予原告。又依系
    爭合約第18條刷卡機終端機之使用(六)之約定，被告富士康
    公司賠償遺失之刷卡設備之計算方式為該設備之金額減去折
    舊金額，而折舊金額依稅法一般計算方式，以5+1年平均攤
    提為計算標準。本案原告提供予被告設備為8台智能型刷卡
    機S80PLUS及8台週邊感應讀卡機S3OOP，其中刷卡機金額為
    新臺幣(下同)7,854元，週邊感應讀卡機金額為4,137元。賠
    償所遺失之設備計算方式為：該設備之金額-折舊金額=賠償
    損失金額;折舊金額=設備金額/攤提天數〔365天* (5+1年)
　　〕*已使用之天數。被告須就8台刷卡機遺失而須賠償金額為5
    1,635元，8台週邊感應讀卡機遺失而須賠償金額為27,198元
    ，總計應賠償原告如附表示損失總金額78,833元。另本案被
    告除就前開所述遺失原告提供予被告之8台刷卡機等設備
　　，原告曾於109年12月22日發現，原告提供予被告之其他刷
    卡機設備，有遭毀損之情事發生，依其毀損之部份，應賠償
    原告2,000元，總計被告應給付總金額為80,833元，又原告
    為填補所受之損失，故依系爭合約第22條之規定，將被告存
    放帳戶餘額34,568元，進行圈存抵充。惟經抵充後被告仍應
    給付原告46,096元。另被告李泰龍為被告富士康公司之負責
    人，並於系爭合約簽署同意擔任被告富士康公司之履行系爭
    合約之連帶保證人，被告李泰龍應與被告富士康公司連帶負
    擔清償所欠款項，爰提起本件訴訟。並聲明：被告應連帶給
    付原告46,096元，及自起訴狀繕本送達之翌日起至清償日止
　　，按週年利率5%計算之利息。
三、被告則以：本件請求，實因被告公司經營不善，於咖啡廳停
    止營業時未及時將刷卡機歸還原告，請審酌刷卡機租用合約
    及合理市價逕行判決，被告無異議等語，資為抗辯。並聲明
    ：原告之訴駁回。　　 
四、原告主張其與被告富士康公司於108年11月26日為合作辦理
    信用卡收單業務，簽訂系爭合約，被告李泰龍為被告富士康
    公司履行系爭合約之連帶保證人，原告並提供被告8台智能
    型刷卡機S80PLUS及8台週邊感應讀卡機S3OOP，原告與被告
    富士康公司於109年12月14日解除契約，但被告富士康公司
　　迄今仍尚未歸還前揭刷卡機及讀卡機之事實，業據其提出系
    爭合約、增補協議書、內湖江南郵局第000081號存證信函、
    設備機台及耗損明細、刷卡機設備明細、刷卡機安裝單及刷
    卡機拆機單等件在卷可稽，且為被告所不爭執，原告主張之
    前揭事實，堪信為真實。
五、按系爭合約第22條合約終止(四)約定：「本合約終止後，甲
    方（即原告）得不經通知即刻索回刷卡終端機及刷卡機，乙
    方（即被告富士康公司）應依下列約定辦理，惟本合約之終
    止對於終止前已發生之權利義務不生影響：。…(2)乙方須立
    即將甲方提供之…刷卡終端機、刷卡機…等返還甲方。…
　　」。又系爭合約第18條刷卡機終端機之使用(六)約定：「如
    刷卡端機或刷卡機有遺失、被竊、損壞或遭天然災害毀損，
    乙方須於事故發生後卅日內，按甲方核定之折舊後金額立即
    賠償【累計折舊賠償依稅法一般計算方式：以5+1年平均攤
    提為計算標準，但刷卡機已逾五年之耐用年限者，即按殘值
    (一年)賠償】甲方後，使得再向甲方申請裝置新機」，有原
    告提出之系爭契約影本在卷可稽（見本院卷第27、29頁）。
　　經查，原告與被告富士康公司已於109年12月14日解除契約
    等情，已如前述，依上開規定，被告應返還原告所提供予被
    告設備為8台智能型刷卡機S80PLUS及8台週邊感應讀卡機S3O
    OP，惟經原告以存證信函催告，被告迄今仍未歸還上開設備
    予原告，是原告依前揭規定，請求被告賠償其損害，洵屬有
    據。又系爭刷卡機及讀卡機折舊後之金額，8台刷卡機金額
    為51,635元，8台週邊感應讀卡機金額為27,198元，共計78,
    833元（如附表所示），而原告提供予被告之其他刷卡機設
    備，有遭毀損之情事發生，依其毀損之部份，賠償原告2,00
    0元，再扣除原告已抵充34,568元部分，被告應給付原告46,
    096元(78,833元＋2,000元－34,568元＝46,096元)。
　  另按連帶債務之債權人，得對於債務人中之一人或數人或其
    全體，同時或先後請求全部或一部之給付，民法第273條第1
    項定有明文。被告李泰龍於系爭合約簽署同意擔任被告富士
    康公司之履行系爭合約之連帶保證人，已如前述，是原告主
    張被告李泰龍應連帶負清償款項之責，為有理由。
六、末按給付無確定期限者，債務人於債權人得請求給付時，經
    其催告而未為給付，自受催告時起，負遲延責任。其經債權
    人起訴而送達訴狀，或依督促程式送達支付命令，或為其他
    相類之行為者，與催告有同一之效力；遲延之債務，以支付
    金錢為標的者，債權人得請求依法定利率計算之遲延利息。
    但約定利率較高者，仍從其約定利率；應付利息之債務，其
    利率未經約定，亦無法律可據者，週年利率為百分之五，民
    法第229 條第2 項、第233 條第1 項前段、第203 條分別定
    有明文。查本件係以支付金錢為標的，且給付並無確定期限
　　，自應經原告之催告而未給付，被告始負遲延責任。揆諸前
    揭規定，原告請求被告連帶給付自起訴狀繕本送達被告翌日
    即110年12月8日(見本院卷第109頁）起至清償日止，按法定
    利率即週年利率5%計算之利息，洵屬有據。
七、綜上所述，原告依契約之法律關係，請求被告連帶給付46,0
    96元，及自110年12月8日起至清償日止，按週年利率5%計算
    之利息，為有理由，應予准許。　　　　　　　　
八、本件係就民事訴訟法第436 條之8 適用小額訴訟程序所為被
    告敗訴之判決，依同法第436 條之20規定，應依職權宣告假
    執行，並依同法第436 條之23準用第436 條第2 項，適用同
    法第392 條第2 項規定，依職權宣告被告如預供擔保，得免
    為假執行。
九、本件訴訟費用額，依後附計算書確定如主文所示金額。
中　　華　　民　　國　　111 　年　　1 　　月　　20　　日
　　　　　　　        臺北簡易庭　
　　　　　　　　　            法　    官　郭美杏
以上正本係照原本作成。
如不服本判決，須以違背法令為理由，應於判決送達後20日內向
本庭（臺北市○○○路0 段000 巷0 號）提出上訴狀。（須按他
造當事人之人數附繕本）。如委任律師提起上訴者，應一併繳納
上訴審裁判費。
中　　華　　民　　國　　111 　年　　1 　　月　　20　　日
            　　　　　　　　　書　記　官  林玗倩
附錄：
一、民事訴訟法第436 條之24第2 項：　　
　　對於小額程序之第一審裁判上訴或抗告，非以其違背法令為
    理由，不得為之。
二、民事訴訟法第436 條之25：　　
　　上訴狀內應記載上訴理由，表明下列各款事項：
    ㈠原判決所違背之法令及其具體內容。
    ㈡依訴訟資料可認為原判決有違背法令之具體事實。
三、民事訴訟法第436 條之32條第2 項：
　　第438 條至第445 條、第448 條至第450 條、第454 條、第
    455 條、第459 條、第462 條、第463 條、第468 條、第46
    9 條第1 款至第5 款、第471 條至第473 條及第475 條第1
    項之規定，於小額事件之上訴程序準用之。
計　　算　　書
項　　　　目             金　額（新臺幣）     　　備　註
第一審裁判費   　 　　   1，000元
合　　　　計　　　       1，000元